臺灣臺中地方法院民事判決
110年度訴字第927號
原      告  張依樂即張依娟

被      告  楊智丞  
當事人間損害賠償事件，本院於民國110年10月18日言詞辯論終
結，判決如下：
    主    文
原告之訴駁回。
訴訟費用由原告負擔。
    事    實
甲、原告方面：
壹、原告主張：
一、被告自民國108年4月21日至109年6月間，多次向原告借款，
    借款總金額新臺幣(下同)60萬元，原告均以現金當面交付，
    並無簽立借據。
二、被告曾於110年1月7日以LINE回覆表示願意每月還款1萬元，
    然嗣後反悔，原告請求被告清償60萬元借款。
三、請求權基礎：消費借貸契約。
貳、並聲明：
一、被告應給付原告新臺幣60萬元，及自起訴狀繕本送達翌日起
    至清償日止，按年息百分之五計算之利息。
二、訴訟費用由被告負擔。 
乙、被告方面：
壹、被告答辯：
一、被告沒有向原告借過錢，原告最初寄存證信函（嘉義埤子頭
    郵局、存證號碼：000004）給被告，內容為被告於108年7月
    到109年7月向原告借款59萬7736元，又於起訴狀上稱被告於
    108年11月到109年7月間，向原告借款12萬2948元，起訴書
    附件之LINE截圖之金額則為18萬7848元。原告前後說詞顯有
    出入，毫無邏輯，應由原告就借款給被告之事實負舉證之責
    。兩造交往期間，並非只有原告有金錢花費，被告也有開銷
    ，被告主張兩個人在交往期間，所有的金錢花費都是雙方兩
    情相悅，自願拿來使用，被告也沒有要向原告討回交往期間
    被告的花費，原告的卡費跟信用貸款都是原告自願的作為，
    跟被告沒有關係。
二、被告於110年1月7日以LINE稱「一個月一萬，在(註：應該是
    再)多我沒有」，係因為被告認識原告的時候，即知悉原告
    罹患憂鬱症、睡眠障礙、精神方面疾病多年，交往期間也曾
    多次陪同原告到診所拿藥，當時不知道原告精神狀態如何，
    怕她傷害自己或別人，所以安撫她的情緒，並非答應一個月
    要還給原告1萬元，且被告自始均未答應簽本票協議還款等
    事。
貳、並聲明：如主文所示。　　
    理    由
壹、按當事人主張有利於己之事實者，就其事實有舉證之責任，
    民事訴訟法第277條第1項前段定有明文。稱消費借貸者，於
    當事人間必本於借貸之意思合致，而有移轉金錢或其他代替
    物之所有權於他方之行為，始得當之。倘當事人主張與他方
    有消費借貸關係存在者，自應就該借貸意思互相表示合致及
    借款業已交付之事實，均負舉證之責（有最高法院98年度台
    上字第1045號民事判決可參）。消費借貸，為要物契約，須
    以金錢或其他代替物之交付為構成要件，如對於交付之事實
    有爭執，自應由主張已交付之貸與人負舉證責任，此觀民法
    第474條之規定自明。(有最高法院79年度台上字第2722號民
    事判決可參）
貳、本件爭點在於：原告主張曾於108年4月21日到109年6月間，
    陸續多筆借款給被告共計60萬元，依消費借貸契約請求返還
    ，是否有理由？（舉證責任在原告）
參、經查：原告主張借款60萬元給被告之事實，為被告所否認，
    原告當庭自承：「這60萬都是陸陸續續以現金當面給被告，
    沒有借據，沒有匯款紀錄，沒有證人。因為具體的時間實在
    是太長，我加一加大概是60萬，我也沒有領自己存款的紀錄
    ，我出門都是帶幾萬塊的現金。主張借款之證據是對話紀錄
    ，被告沒有承認借款，但被告曾經於110年1月7日用LINE表
    示他願意一個月還1萬給我」（見本院卷第139頁），惟依照
    原告所提出之LINE紀錄，內容僅有原告詢問「你會寫對吧、
    我帶人下去寫、六個月以後一個月15000」，被告回覆「還
    完再寫」、「一個月一萬、在(註：應該是再)多我沒有、換
    公司沒以前多錢」，原告又問「你要簽還是不簽」、被告回
    覆「法院處理對彼此都有保障喔」（見本院卷第23至27頁）
    ，被告未曾承認向原告借款，尚難僅憑上開LINE紀錄，認為
    原告曾交付借款60萬元給被告之事實。 
肆、原告未能舉證證明兩造間有消費借貸關係，其請求被告清償
    60萬元借款及法定遲延利息，自屬無據，尚難准許。　　
伍、結論：原告之訴為無理由，依民事訴訟法第78條，判決如主
    文。
中　　華　　民　　國　　110 　年　　11　　月　　22　　日
                    民事第一庭    法  官      蕭一弘  
正本係照原本作成。
如對本判決上訴，須於判決送達後20日內向本院提出上訴狀。如
委任律師提起上訴者，應一併繳納上訴審裁判費。
中　　華　　民　　國　　110 　年　　11　　月　　22　　日
                                  書記官      黃馨萱